# 因转让股权，原成本法转权益法核算，之前计提的长期股权投资减值准备如何处理？

提问人：清茶一杯 时间：2015-03-15 17:08:12
陈版，请教问题如上题，可以按处置股权的比例将减值准备转出吗？

回答人：chenyiwei
你所讨论的应该是个别报表层面的处理？
在合并报表层面，因为采用了“跨越会计处理界线”的原则，视同原有投资全部处置并按公允价值购回剩余投资，剩余投资与原先在子公司中所享有的权益没有经济上的联系，所以原先的减值准备也全部转销，不予保留。
在个别报表层面，在计算股权投资的处置损益时，可将对应于所处置的股权比例的这部分减值准备予以转出，但对应于剩余股权的减值准备不能转出。鉴于对剩余股权要“对该剩余股权视同自取得时即采用权益法核算进行调整”，因此对剩余股权模拟权益法核算后，就改变了原先成本法下计提减值准备所依据的成本基础，而减值准备中的可收回金额确定基本上是不受成本法／权益法核算的影响的（即以前年度的可收回金额保持不变），所以在权益法核算确认损失之后，因为可收回金额不变，所以在利润表的前期比较数据中会体现为投资收益和资产减值损失“一增一减”的调整。 例如，原先成本法下股权投资的成本为 1000 ，可收回金额为 500 ，所以计提了500 的减值准备；转为权益法核算后，按权益法调整后的账面价值（不考虑减值准备影响）为 600 ，则相当于在权益法下有 400 的减值准备和减值损失转换成了权益法下的投资损失，但仍保留 100 的减值准备，调整分录是： 借：利润分配——未分配利润（前期投资收益） 400 贷：长期股权投资（损益调整） 400 借：长期股权投资减值准备 400 贷：利润分配——未分配利润（前期资产减值损失） 400 这样对以前年度净利润、年初留存收益和长期股权投资账面价值均无影响，但影响明细科目的划分和披露。